臺灣桃園地方法院民事裁定　　　　　　　 110年度亡字第43號
聲　請　人　臺灣桃園地方檢察署檢察官

代　理　人　江婉甄　
　
上列聲請人聲請宣告死亡事件，本院裁定如下：
    主    文
准對失蹤人王金木（男，民國00年0 月00日生，身分證統一編號
：Z000000000號，失蹤前最後住所：桃園市○○區○○○路0 段
000巷00弄00號）為宣告死亡之公示催告。
聲請人應於收受本裁定之日起10日內，將本裁定登載於新聞紙。
失蹤人王金木應於本公示催告揭示於法院公告處、最後登載新聞
紙之翌日起7 個月內，向本院陳報現尚生存，如不陳報，本院將
宣告其為死亡。
無論何人，凡知失蹤人王金木之生死者，均應於上開期間內，將
其所知之事實，陳報本院。
    理    由
一、聲請意旨略以：失蹤人王金木係民國00年0 月00日生，現年
    84歲，雖設籍桃園市○○區○○○路0 段000 巷00弄00號，
    然經戶政事務所進行查訪，據失蹤人親屬稱失蹤人於20年前
    不知去向，失蹤人之子王俊龍亦稱失蹤人係因賭債離家出走
    行方不明，此有訪查紀錄表附卷可稽：又失蹤人現未在監所
    ，查無入出境資料、全民健康保險就醫、請領社會福利補助
    、使用殯葬設施等紀錄，復非經桃園市政府社會局、國軍退
    除役官兵輔導委員會查訪安置之個案，有在監在押紀錄表、
    入出境資訊連結作業查詢結果、衛生福利部中央健康保險署
    110 年1 月4 日健保桃字第1093011013號函、桃園市政府社
    會局109 年9 月25日桃社老字第1090085459號函、桃園市政
    府殯葬管理處109 年9 月28日桃市殯字第1090005371號函、
    桃園市政社會局109 年9 月29日桃社老字第1090084586號函
    及國軍退役官兵輔導委員會桃園市榮民服務處110 年1 月12
    日桃市榮處字第1100000296號函各1 份在卷可憑。雖失蹤人
    尚有家屬即女兒王秀枝，惟王秀枝現出境未歸，無從查訪王
    秀枝以知悉失蹤人去向，桃園市政府警察局中壢分局亦未能
    協助為失蹤人之失蹤人口註記，另有王秀枝之入出境資料、
    桃園市政府警察局中壢分局109 年10月21日中警分防字第10
    90068311號函在卷，且本署經通知失蹤人之子王俊龍，然未
    獲王俊龍到署說明或提出失蹤人之相關資料；相對人王金木
    於86年3 月間，曾向行政院勞工保險局（現為勞動部勞工保
    險局）申請勞工保險老年一次給付，函詢該局曾於86年4 月
    3 日核付新臺幣28萬9,714 元，然原申請相關資料因逾保存
    年限業已銷燬等節，有該局109 年12月30日保普老字第1091
    0307880 號函為佐，是認以86年4 月3 日即相對人最後社會
    軌跡日為其失蹤日期。依現有事證，可認失蹤人迄今失蹤已
    逾7 年，爰依家事事件法第155 條規定，聲請裁定准為死亡
    宣告等語。
二、按失蹤人失蹤滿7 年後，法院得因利害關係人或檢察官之聲
    請，為死亡之宣告；失蹤人為80歲以上者，得於失蹤滿3 年
    後，為死亡宣告，民法第8 條第1 項、第2 項分別定有明文
    。又宣告死亡或撤銷、變更宣告死亡之裁定，利害關係人或
    檢察官得聲請之；法院准許宣告死亡之聲請者，應公示催告
    ；公示催告，應記載下列各款事項：一、失蹤人應於期間內
    陳報其生存，如不陳報，即應受死亡之宣告。二、凡知失蹤
    人之生死者，應於期間內將其所知陳報法院；前項公示催告
    ，準用第130 條第3 項至第5 項之規定。但失蹤人滿百歲者
    ，其陳報期間，得定為自揭示之日起2 個月以上，家事事件
    法第155 條、第156 條第1 、2 、3 項亦有明定。
三、經查，聲請人前揭主張之事實，業據提出前述資料為證，本
    庭傳喚關係人王秀枝、王俊龍亦均未到庭陳述意見，堪信聲
    請人主張王金木於86年4 月3 日失蹤之情為真實。王金木於
    86年4 月3 日失蹤時年60歲，其失蹤已滿7 年，爰依前揭規
    定公示催告如主文所示。
四、依家事事件法第156 條第3 項、第130 條第3 項、第4 項，
    裁定如主文。
中    華    民    國   110    年    9     月    27    日
                  家事法庭  法  官  張淑芬
上列正本證明與原本無異。
本裁定不得抗告。
中    華    民    國   110    年    9     月    27    日
                            書記官  邱信璋